# 请教：房地产企业从银行取得的流动资金周转贷款，是否可以资本化？

提问人：hkl_dylan 时间：2015-05-22 19:20:48
四、贷款用途：贷款用途限于流动资金周转。乙方不得将贷款用于固定资产、股权等投资，不得用于国家禁止生产、经营的领域和用途。
房地产企业说：开发的产品属于存货是流动资产，利息资本化。
请大家谈谈看法，上述说法合理吗？

回答人：chenyiwei
可以作为一般借款考虑利息资本化问题。但我的观点如《瑞华研究 2010 ～ 2014 汇编》之问题1-1-27所述，建议对一般借款费用的资本化从严把握。